臺灣臺中地方法院刑事判決　　　　　　　　　　　　九十三年度易字第一四八九號
　　公　訴　人　臺灣臺中地方法院檢察署檢察官
　　被　　　告　甲○○
右列被告因竊盜案件，經檢察官聲請以簡易判決處刑（九十三年度偵字第七九一七號
、第八九六七號）及移
），本院臺中簡易庭認不得以簡易判決處刑，移請本院刑事庭改依通常程序審理，被
告於準備程序就被訴事實為有罪之陳述，本院合議庭裁定由受命法官獨任進行簡式審
判程序，並予判決如左：
    主  文
甲○○共同連續攜帶兇器竊盜，處有期徒刑拾月。
扣案之Ｔ型板手壹支沒收。
    事  實
一、甲○○前有違反槍砲彈藥刀械管制條例及麻醉藥品管理條例等前科，其於民國八
    十九年間，復因違反毒品危害防制條例案件，經本院於八十九年七月三十一日以
    八十九年度訴字第一一八六號判處有期徒刑九月、七月，並定應執行刑為一年二
    月確定；又於九十一年間，再因施用毒品案件，經本院於九十一年四月九日以九
    十一年度訴字第五五八號判處有期徒刑一年、十月，並定應執行刑為一年八月確
    定，嗣二案接續執行，刑期自九十一年一月四日起算，後於九十三年一月二十日
    因縮短刑期假釋付保護管束出監（假釋期滿為九十三年八月二十九日，為後述犯
    行尚於假釋期間，不構成累犯）；詎其仍不知悔悟，與戊○○（本院另行審結）
    共同基於意圖為自己不法所有之概括犯意，於九十三年四月十九日十四時三十分
    許，偕同騎乘機車行經臺中縣太平市○○路一０六號前，見屋主丙○○所有之割
    草機一部置於屋內，且鐵門敞開無人看守，乃認有機可乘，即與戊○○共同進入
    屋內搬離該割草機而竊取得手（該處一樓由丙○○供作倉庫使用，二樓為丙○○
    員工之宿舍，具一體性，應屬住宅，惟侵入住宅部分未據告訴）。嗣甲○○二人
    得手後，甫欲騎乘機車運載前開割草機離開現場之際，適為丙○○發覺而攔阻渠
    二人離去，並報警處理，始由員警進一步查悉上情。
二、甲○○嗣再承繼前開意圖為自己不法所有之概括犯意，並與張益興（另由檢察官
    提起公訴）有不法所有之犯意聯絡，於九十三年六月一日十時許，由甲○○攜帶
    其所有客觀上足以對人之生命、身體、安全構成威脅，具有危險性之Ｔ型板手一
    支，與張益興相偕騎乘機車至臺中縣烏日鄉○○路四二巷烏日市場附近，見丁○○所有車牌號碼ＪＦＤ—六六二號重型機車停置於路旁無人看守，遂乘機由張益
    興在旁把風，甲○○即利用其所攜帶之前開Ｔ型板手，撬開機車鑰匙孔，隨即發
    動該機車，由張益興騎乘齊同迅速逃離現場，擬供甲○○日後代步之用。嗣於同
    日十八時許，張益興騎乘上開竊得之機車，搭載甲○○途經臺中市○區○○路二
    八之一九號門前時，為警見其形跡可疑，攔檢盤查，始悉上情，並由員警扣得甲○○所有之Ｔ型板手一支。
三、案經臺中縣警察局霧峰分局報請臺灣臺中地方法院檢察署檢察官偵查後聲請簡易
    判決處刑，暨臺中市警察局第二分局報請臺灣臺中地方法院檢察署檢察官偵查後
    移送本院併案審理。
    理  由
一、右開事實，業據被告甲○○於本院訊問時均供認不諱（見本院卷第九一頁），核
    與被害人丙○○及丁○○分別於警詢及偵查中指陳失竊之情節相符（見偵字第七
    九一七號卷第三三頁至第三四頁反面、第五八頁至第五九頁，偵字第一０三八四
    號影印卷第八頁至第九頁），並有贓物認領保管單、車輛尋獲贓物認領保管單及
    車輛車牌失竊作業查詢報表—查詢車輛認可資料各一紙、照片四張附卷可稽（見
    偵字第七九一七號卷第三七頁、第三九頁，偵字第一０三八四號影印卷第一三頁
    及其反面、第一九頁）暨被告甲○○所有之Ｔ型板手一支扣案可資佐證，足見被
    告甲○○所為前開自白，確與事實相符，堪予採認。是本件事證至臻明確，被告
    甲○○竊盜犯行洵堪認定。
二、按刑法之加重竊盜罪所謂之攜帶兇器，以客觀上具有隨時可能用以行兇之危險性
    為已足，至於竊盜犯主觀上有無以之行兇或反抗之意思，則非所問，本件被告甲○○於前開事實欄二所載之竊盜犯行，係攜帶質地堅硬，可供兇器使用，客觀上
    足致他人生命、身體、安全發生危害之鐵製Ｔ型板手一支為之，是核被告甲○○
    二次竊盜所為，係犯刑法第三百二十條第一項之普通竊盜罪及同法第三百二十一
    條第一項第三款之攜帶兇器竊盜罪。被告甲○○就前揭事實欄一所載之普通竊盜
    犯行與事實欄二所述之加重竊盜犯行，分別與同案被告戊○○與另案被告張益興
    間，俱有犯意聯絡及行為分擔，皆為共同正犯。被告甲○○前後二次竊盜犯行，
    時間緊接，所犯為基本構成要件相同之罪名，顯係基於概括犯意反覆實施，為連
    續犯，應依刑法第五十六條之規定，論以情節較重之攜帶兇器竊盜之一罪，並加
    重其刑。被告甲○○關於事實欄二所載之竊盜犯行，固未據檢察官於起訴書中載
    明，然與已起訴並經本院論罪科刑之事實欄一所示普通竊盜犯行具有連續犯之裁
    判上一罪關係，應為起訴效力所及，本院自得併予審論。爰審酌被告甲○○有事
    實欄所載之前科紀錄，素行不佳，此有臺灣高等法院被告全國前案紀錄表可查，
    其犯罪之動機、目的均僅為貪圖一時小利、犯罪之手段，本件被告甲○○所為竊
    盜犯行之次數與所竊物品價值之犯罪所生危害，兼衡酌其犯後對案情供認無隱，
    尚見悔意之犯罪後態度及被害人丙○○等人均已將被竊物品領回，有前開贓物領
    回收據二紙在卷可佐等一切情狀，量處如主文所示之刑。扣案之Ｔ型板手一支，
    為被告甲○○所有，且係供其犯事實欄二所載犯行所用之物，業據被告甲○○供
    陳在案（見偵字第一０三八四號影印卷第七頁、第二二頁），應依刑法第三十八
    條第一項第二款之規定予以宣告沒收。
據上論斷，應依刑事訴訟法第四百五十二條、第二百七十三條之一第一項、第二百九
十九條第一項前段，刑法第二十八條、第五十六條、第三百二十一條第一項第三款、
第三十八條第一項第二款，判決如主文。
本案經檢察官乙○○到庭執行職務。
中    華    民    國      九十三      年       八      月   三十一  日
                                臺灣臺中地方法院刑事第九庭
                                      法  官  陳 思 成
右正本證明與原本無異。
如不服本判決，應於判決送達後十日內向本院提出上訴狀，上訴於臺灣高等法院臺中
分院( 須附繕本 )。
                                      書記官
中    華    民    國      九十三      年       九      月     二    日
附錄論罪科刑法條
刑法第三百二十一條第一項第三款
犯竊盜罪而有左列情形之一者，處六月以上五年以下有期徒刑：
三、攜帶兇器而犯之者。
